---
title: "Lecture 17 - Measurement"
format: 
  html:
    theme: cerulean
---

```{r}
library(tidyverse)
library(rethinking)
```

```{r}
data(WaffleDivorce)
d <- WaffleDivorce
```

Desenhar no DAG os processos de medição para ver possíveis "portas dos fundos". No exemplo, o tamnho da população é causa do erro de medida (quanto maior a população, menor o erro) e causa do número de divórcios tbm.

```{r}
dlist <- list(
    D_obs = standardize( d$Divorce ),
    D_sd = d$Divorce.SE / sd( d$Divorce ),
    M = standardize( d$Marriage ),
    A = standardize( d$MedianAgeMarriage ),
    N = nrow(d)
)

m15.1 <- ulam(
    alist(
        # model for D* (observed)
        D_obs ~ dnorm( D_true , D_sd ),

        # model for D (unobserved)
        vector[N]:D_true ~ dnorm( mu , sigma ),
        mu <- a + bA*A + bM*M,
        a ~ dnorm(0,0.2),
        bA ~ dnorm(0,0.5),
        bM ~ dnorm(0,0.5),
        sigma ~ dexp(1)
    ) , data=dlist , chains=4 , cores=4 )

precis( m15.1 , depth=2 )
```

Pensar em submodelos ao invés de uma única regressão que vai resolver tudo.

Modelo sem levar em conta os erros de medida:
```{r}
mDAM <- ulam(
    alist(
        D_obs ~ dnorm( mu , sigma ),
        mu <- a + bA*A + bM*M,
        a ~ dnorm(0,0.2),
        bA ~ dnorm(0,0.5),
        bM ~ dnorm(0,0.5),
        sigma ~ dexp(1)
    ) , data=dlist , chains=4 , cores=4 )
```


Modelo com os errors de medida para Marriage e para Divorce:

```{r}
dlist2 <- list(
    D_obs = standardize( d$Divorce ),
    D_sd = d$Divorce.SE / sd( d$Divorce ),
    M_obs = standardize( d$Marriage ),
    M_sd = d$Marriage.SE / sd( d$Marriage ),
    A = standardize( d$MedianAgeMarriage ),
    N = nrow(d)
)

m15.2 <- ulam(
    alist(
        # D* model (observed)
        D_obs ~ dnorm( D_true , D_sd ),

        # D model (unobserved)
        vector[N]:D_true ~ dnorm( mu , sigma ),
        mu <- a + bA*A + bM*M_true[i],
        a ~ dnorm(0,0.2),
        bA ~ dnorm(0,0.5),
        bM ~ dnorm(0,0.5),
        sigma ~ dexp( 1 ),

        # M* model (observed)
        M_obs ~ dnorm( M_true , M_sd ),

        # M model (unobserved)
        vector[N]:M_true ~ dnorm( nu , tau ),
        nu <- aM + bAM*A,
        aM ~ dnorm(0,0.2),
        bAM ~ dnorm(0,0.5),
        tau ~ dexp( 1 )

    ) , data=dlist2 , chains=4 , cores=4 )
```


```{r}
## R code 15.6
post <- extract.samples( m15.2 )
D_true <- apply( post$D_true , 2 , mean )
M_true <- apply( post$M_true , 2 , mean )
plot( dlist2$M_obs , dlist2$D_obs , pch=1 , lwd=3 , col=grau(0.8) ,
    xlab="marriage rate (std)" , ylab="divorce rate (std)" )
points( M_true , D_true , lwd=3 , col=2 )
for ( i in 1:nrow(d) )
    lines( c( dlist2$M_obs[i] , M_true[i] ) , c( dlist2$D_obs[i] , D_true[i] ) , lwd=2 , col=col.alpha(2,0.5) )

post_old <- extract.samples(mDAM)
dens( post_old$bA , lwd=4 , col=grau() , xlab="bA (effect of A)" )
dens( post$bA , lwd=4 , col=2 , add=TRUE )
abline(v=0,lty=3)

dens( post_old$bM , lwd=4 , col=grau() , xlab="bM (effect of M)" , xlim=c(-0.6,1) )
dens( post$bM, lwd=4 , col=2 , add=TRUE )
abline(v=0,lty=3)
```

## Missclassification

Os Himba. Proporção de crianças cujo pai é o namorado e não o marido (os Himbas tem casamentos abertos).
