---
title: "Chapter 5 - Elemental Confounds"
format: html
---

```{r}
library(tidyverse)
library(rethinking)
library(dagitty)
```


----- Começando de metade do vídeo
## Waffle House e divórcios

### Prior predictive simulation
```{r}
n <- 20
a <- rnorm(n,0,.2)
bM <- rnorm(n,0,.5)
bA <- rnorm(n,0,.5)
plot(NULL, xlim = c(-2,2), ylim = c(-2,2),
     xlab = "Median age of marriage",
     ylab = "Divorce rate")
Aseq <- seq(-3,3, len = 30)
add_line <- function(i){
  mu <- a[i] + bA[i]*Aseq
  lines(Aseq, mu, lwd = 2, col =2)
}
walk(1:n, add_line)
```

### Model
```{r}
data("WaffleDivorce")
dat <- list(D = standardize(WaffleDivorce$Divorce),
         M = standardize(WaffleDivorce$Marriage),
         A = standardize(WaffleDivorce$MedianAgeMarriage)
         )

syntax_DMA <- 
  alist(
    D ~ dnorm(mu, sigma),
    mu <- a +bM*M + bA*A,
    a ~ dnorm(0,.2),
    bM ~ dnorm(0,.5),
    bA ~ dnorm(0,.5),
    sigma ~ dexp(1)
    )

m_DMA <- quap(syntax_DMA, data = dat)
```

```{r}
plot(precis(m_DMA))
```

O slope não é o efeito causal (exceto em modelos muito simples)! 
O valor cruzar zero __não significa que o valor é zero ou "não significativo"__.

## Simulating interventions

O efeito causal é encontrado simulando uma intervenção sobre M com operador $do()$. É equivalente a remover todas as setas que chegam em M. O valor de M é definido pelo pesquisador na simulação, não depende de nenhuma outra variável.


```{r}
post <- extract.samples(m_DMA)

# sample A from data
n <- 1e3
As <- sample(dat$A, size = n, replace = T)

# simulate D
DM0 <- rnorm(n, post$a + post$bM*0 + post$bA*As, post$sigma)

# simulate D for M=1 (+1 std dev)
# use the *same* A values
DM1 <- rnorm(n, post$a + post$bM*1 + post$bA*As, post$sigma)

# contrast
M10_contrast <- DM1 - DM0
dens(M10_contrast, lwd = 4, col = 2,
     xlab = "Effect of 1sd increase in M on D")
```

## Pipe (mediação)

Para investigar o efeito causal de A sobre D precisamos entender como mediação funciona.

$$ X \rightarrow Z \rightarrow Y $$
### Pipe discreto
```{r}
n <-  1e3
X <- rbern(n,.5)
Z <- rbern(n, (1-X)*.1 + X*.9)
Y <- rbern(n, (1-Z)*.1 + Z*.9)

cor(X,Y)
cor(X[Z==0], Y[Z==0])
cor(X[Z==1], Y[Z==1])
```
 
Z conhece tudo que existe entre X e Y. Tudo que Y sabe a respeito de X, Z também sabe.

Exemplo de crescimento de experimento de plantas tratadas e não-tratadas com antifúngico.

```{r}
fungus_dag <- 
  'dag {
F [pos="-1.059,0.406"]
H1 [pos="1.400,-1.460"]
H2 [outcome,pos="-0.079,-0.221"]
T [exposure,pos="-1.653,-0.375"]
F -> H2
H1 -> H2
T -> F
T -> H2
}
'
plot(dagitty(fungus_dag))
```

Estratificar for nível de Fungo removeria completamente o efeito que se quer investigar, que é o de aumento de altura pela eliminação de fungo. Então o medelo do efeito total de T é o que queremos, e ele não inclui F no estimador!

"Now the impact of treatment is clearly positive, as it should be. It makes sense to control
for pre-treatment differences, like the initial height h0, that might mask the causal influence
of treatment. But including post-treatment variables can actually mask the treatment itself.
This doesn’t mean you don’t want the model that includes both treatment and fungus. The
fact that including fungus zeros the coefficient for treatment suggests that the treatment
works for exactly the anticipated reasons. It tells us about mechanism. But a correct inference
about the treatment still depends upon omitting the post-treatment variable."

Post-treatment bias: "How conditioning on postreatment variables can ruin your experiment and what to do about it". Em geral, incluir variáveis afetadas pelo tratamento gera viés.

## Collider

$$X \rightarrow Z \leftarrow Y$$

X e Y são independentes na amostra como um todo, mas dependentes quando estratificamos por Z.
Um efeito de colisor pode surgir por um viés de seleção. Em outros termos, com uma amostra enviesada, podemos ver relações que não são verdadeiras na população em geral.

## Descendente

"Filho" de uma variável. Deve ser tratada de acordo com a variável a que está ligada. No exemplo abaixo, A não deve ser controlada, pois perderíamos parte da informação de Z.

$$ X \rightarrow Z \rightarrow Y \\
  \downarrow \\
  A$$
  
  


