---
title: "Lecture 12 - Multilevel models"
subtitle: "Hooray!"
format: html
---

```{r}
library(tidyverse)
library(rethinking)
```

```{r}
data("Trolley")
```

Trolley data modelada com Ordered Logit na Lecture 11.

"Um modelo com múltiplos níveis é um 'modelo com memória'". Eles aprendem melhor e mais rápido, eles também são mais resistentes a overfitting. É uma espécie de regularização automática pois faz uma espécie de Partial Pooling.

Exemplo com um modelo do tempo de espera em Starbucks'. 
É como se a cada observação uma posterior populacional e uma posterior para cada grupo fosse atualizada (todas simultaneamente! São todas dependentes, o ordem das observações não importa).

Exemplo com Reedfrogs e seus filhotes, a variável dependente é sobrevivência e há diferentes "tanques" com diferentes tratamentos. Tamque é o fator aletório.
```{r}
data("reedfrogs")
d <- reedfrogs
str(d)

```

Em um modelo multinível, a variabilidade dos estimadores (sigma) também é um parâmetro a ser estimado, e mais, ele pode ser otimizado via validação cruzada.
Contudo, isso não é necessário. Pode ser aprendiddo direto dos dados também, que é o mais padrão de ser feito. 


```{r}
d$tank <- 1:nrow(d)
dat <- list(S = d$surv, D = d$density, T= d$tank)

mST <- 
  ulam(
    alist(
      S~ dbinom(D,p),
      logit(p) <- a[T],
      a[T] ~ dnorm(a_bar, sigma), # por tanque
      a_bar ~ dnorm(0, 1.5), # população
      sigma ~ dexp(1)
    ),
    data = dat, chains = 4, cores = 4,
    log_lik = T
  )


```


### Superstições sobre modelos multinível

1. Clusters tem que ser obtidos aletoriamente
2. O número de clusters tem que ser grande
3. Os modelos assumen variabilide normalmente distribuida
