---
title: "Chapter 3 - Sampling the imaginary"
format: 
  html:
    theme: lumen
---

```{r}
#| message: false
library(rethinking)
```

Exemplo comum em textos Bayesianos: eficácia de um teste médico. Neste caso, detecção de vampiros (rsrs...).

```{r}
Pr_Positive_Vampire <- 0.95
Pr_Positive_Mortal <- 0.01
Pr_Vampire <- 0.001
Pr_Positive <- Pr_Positive_Vampire * Pr_Vampire +
Pr_Positive_Mortal * ( 1 - Pr_Vampire )
( Pr_Vampire_Positive <- Pr_Positive_Vampire*Pr_Vampire / Pr_Positive )
```

### Exemplo do globo e proporção de água e terra

Gerando a posterior com mil valores supostos para *p*.

```{r}
p_grid <- seq( from=0 , to=1 , length.out=1000 )
prob_p <- rep( 1 , 1000 )
prob_data <- dbinom( 6 , size=9 , prob=p_grid )
posterior <- prob_data * prob_p
posterior <- posterior / sum(posterior)
```

Dez mil amostras da posterior:

```{r}
samples <- sample(p_grid , prob=posterior , size=1e4 , replace=TRUE)
plot(samples)
dens(samples)
```

### Intervals of defined boundaries

Probabilidade posterior da proporção de água ser menor que 50%. Usando a posterior gerada com grid-search:

```{r}
posterior[p_grid < .5] |> sum()
```

Usando as amostras:

```{r}
length(samples[samples < .5])/ length(samples)
sum(samples < .5) / length(samples)
```

E a probabilidade da proporção de água estar entre 50 e 75% ?

```{r}
sum(samples >= .5 & samples <= .75 ) / length(samples)
```

### Intervalos com uma massa definida (defined mass)

Também conhecido como **intervalo de confiança!** Esses intervalos de probabilidade posterior também são conhecidos como **credible intervals**, mas McElreth prefere a nomenclatura **compatibility intervals**.

Percentil de 80, intervalo de confiança de \[0-80%\]:

```{r}
quantile(samples, .8)
```

80% centrais, **intervalos de percentil (PI, em inglês):**

```{r}
quantile(samples, c(.1,.9))
rethinking::PI(samples, prob = .8) # prob é a massa central
```

Esse tipo de intervalo simétrico (no caso, 10% para cada lado da distribuição) é útil para descrever grande parte das distribuições posteriores. Desde que ela não seja muito assimétrica.

Um alternativa é utilizar o HPDI: **highest posterior density interval**. Esse é o menor intervalo com a densidade desejada, ou seja, onde a maior parte da probabilidade posterior se concentra. *Sempre inclui o valor de parâmetro mais provável.*

```{r}
HPDI(samples, .5)
```
