---
title: "Chapter 06 - Back-door criterion and Good and Bad Controls"
format: html
---

```{r}
library(tidyverse)
library(rethinking)
library(dagitty)

theme_set(theme_bw(14))
```


Usando lógica para determinar as implicações de um modelo causal.

DAG do efeito de X sobre Y com um confundidor Z. Idealmente, randomizando o tratamento X, resolvemos o confundidor. Porém, nem sempre isso é possível, e é aí que utilizamos o operador $do(X)$ para simular a randomização de X via uma intervenção sobre X.

> "Os valores de Y dada uma intervenção sobre X são a distribuição de Y, estratificada por X e U, averaged over a distribuição de U". É uma marginalização pelos efeitos dos confundidores.

Exemplo dos babuínos, antílopes e chetaas.

## Backdoor criterion

Regra para encontrar as variáves que precisam ser controladas para obtermos $do(X)$ (ou qualquer outra variável).

1. Encontrar caminhos que ligam tratamento e desfecho
2. Caminhos com setas chegando em X e que levam a uma seta que chega em Y (independente da direção da seta no meio do caminho) são caminhos de porta dos fundos
3. Encontrar variáveis que, se controladas, fecham todos os caminhos de porta dos fundos

```{r}
N <- 200
b_XY <- 0 # verdadeiro efeito de X em Y
b_UY <- -1
b_UZ <- -1
b_ZX <- 1

set.seed(10)
U <- rbern(N)
Z <- rnorm(N, b_UZ*U)
X <- rnorm(N, b_ZX*Z)
Y <- rnorm(N, b_XY*X+b_UY*U)
d <- list(Y = Y, X = X, Z=Z)
```

```{r}
# ignore U,Z
m_YX <- 
  quap(
    alist(
      Y ~ dnorm(mu, sigma),
      mu <- a + b_XY*X,
      a ~ dnorm(0,1),
      b_XY ~ dnorm(0,1),
      sigma ~ dexp(1)
    ),
    data = d
  )

# stratify by Z
m_YXZ <- 
  quap(
    alist(
      Y ~ dnorm(mu, sigma),
      mu <- a + b_XY*X + b_Z*Z,
      a ~ dnorm(0,1),
      c(b_XY, b_Z) ~ dnorm(0,1),
      sigma ~ dexp(1)
    ),
    data = d
  )

post <- extract.samples(m_YX)
post2 <- extract.samples(m_YXZ)
dens(post$b_XY, lwd = 3, col = 1,
     xlab = "posterior b_XY", xlim = c(-.3,.3))
dens(post2$b_XY, lwd = 3, col = 3, add = T)
```

> Variáveis adicionada ao modelo como forma de controle de confundidores geralmente resulta em coeficientes sem sentido, não-interpretáveis!

Por exemplo o valor de `b_Z` abaixo:
```{r}
precis(m_YXZ)
```

O conjunto de ajuste mínimo, encontrado pelo critério da porta dos fundos não é necessariamente o melhor estatisticamente, pode haver uma alternativa com mais variáveis ou com alguma substituição.

> São relativamente poucas a perguntas causais de pesquisa que podem ser respondidas com uma única regressão múltipla. É muito mais comum que seja necessário mais de uma regressão.

Selection on the outcome (or stratifying by outcome) is one of the worst things you can do to causal inference. Reduz a variabilidade que a causa poderia explicar do desfecho. 

